最　高　行　政　法　院　判　決　　　　　　　　　　九十三年度判字第七八八號
　　上　訴　人　　乙○○
　　被 上訴 人　　財政部臺灣省中區國稅局（原為臺中市稅捐稽徵處承辦）
　　代　表　人　　甲○○
右當事人間因營業稅事件，上訴人對於中華民國九十二年三月三十一日臺中高等行政
法院九十一年度訴字第七五七號判決，提起上訴，本院判決如左：
　　主  文
上訴駁回。
上訴審訴訟費用由上訴人負擔。
　　理  由
壹、本件上訴人主張：按所得稅法施行細則第十二條所稱「一時貿易之盈餘」，係指
    非營利事業組織之個人買賣商品之盈餘而言。上訴人以自有山坡地之土方出售予
    同進營造公司，一生僅此一次合約約定且對同一對象之一次交易，應符合一時貿
    易所得之規定。況上訴人從未雇用任何人或購買任何土方機具或支付任何載運費
    以從事營利活動，被上訴人僅以推算土方車次及期間為理由，核定非屬一時貿易
    所得，其判決顯然違背法令。次按「欠稅與退稅縱分屬不同稽徵機關管轄仍可依
    規定順序抵繳。」為財政部八十二年五月十八日臺財稅第八二一四八五九六七號
    函令規定。上訴人原已依法申報個人綜合所得，並繳納所得稅在案。縱然被上訴
    人主觀認為上訴人非一時貿易所得，亦僅屬申報方式不同，就同一事件課徵稅賦
    而言，上訴人亦已有繳納所得稅在案，上訴人並無漏稅之情事且無故意之行為，
    被上訴人就全部「一時貿易所得」計算營業稅再處三倍罰鍰，顯判決違背法令。
    且依營業稅法第四十五條規定，若上訴人申報方式有誤，亦僅在行為罰方面，被
    上訴人處以三倍漏稅罰，顯屬不當，爰請判決廢棄原判決。
貳、被上訴人未提出答辯狀。
參、原審斟酌全辯論意旨及調查證據之結果，以：查上訴人於本期承包同進營造公司
    挖方工程，銷售土方數量共計為一二五、○○○立方公尺，單價為新臺幣（下同
    ）四十元，總價為五百萬元交易，為上訴人所是承，並有該公司說明書、上訴人
    承諾書附原處分卷可佐。又依八十五年度當時之道路交通安全規則第三十八條規
    範，不論上訴人所出售土方的來源為何，其運至同進營造公司所承攬柏林育樂股
    份有限公司位於臺北縣貢寮鄉的柏林高爾夫球場工程地點，最少需要八、三三三
    車次，最多需要二五、○○○車次，才可完成。依此，縱使該土方係買方同進營
    造公司自行僱工挖取及運送，上訴人僅單純出售其土地之土方等情屬實，惟營業
    稅法第二條第一款所規定之銷售貨物之營業人，並非僅就交易外觀及產品性質為
    之，而仍應以行為人出售貨品之行為是否屬連續性及經常性，而上訴人上開銷售
    土方之行為，以如此多筆土地之範圍，大規模出售土方，且期間長達半年，係為
    反覆多次之銷售行為，是上訴人在此期間出售土方自屬上開規定之營業行為，顯
    非個人一時貿易所得甚明，與財政部八十年七月十七日臺財稅第0000000
    00號有關個人一時貿易資料申報表之適用範圍函釋意旨及所得稅法施行細則第
    十二條之規定無涉。再者，營業稅法第二條第一款所規定之銷售貨物之營業人，
    在於行為人是否從事銷售貨物或勞務，並非以營業人之營業項目須與經濟部規定
    之營業項目相符為必要。是上訴人有本件銷售貨物之行為，依營業稅法第一條、
    第二十八條前段第三條第一項規定，即應辦理營業登記報繳營業稅，又營業稅與
    所得稅雖均屬國稅，惟二者有關租稅客體範圍、稅賦負擔者、納稅義務人、計徵
    標準、租稅性質及稅率均不相同，上訴人自不得以其對上開營業行為所得已對被
    上訴人申報個人綜合所得稅並繳納，而主張其對於本件營業行為得免為繳納營業
    稅之義務。綜上所陳，被上訴人以上訴人未依法辦理營業登記，於八十五年度向
    同進營造公司承包挖方工程金額五百萬元（含稅），違反營業稅法第二十八條規
    定，處罰鍰三倍七一四、二○○元（計至百元止）並補徵營業稅二三八、○九五
    元，並無違誤，乃判決駁回上訴人在原審之訴。
肆、本院查：（一）、「在中華民國境內銷售貨物或勞務及進口貨物，均應依本法課
    徵營業稅。」、「將貨物之所有權移轉與他人，以取得代價者，為銷售貨物。」
    、「營業人之總機構及其他固定營業場所，應於開始營業前，分別向主管稽徵機
    關申請營業登記。」、「專營第八條第一項第二款至第五款、第八款、第十二款
    至第十五款、第十七款至第二十款、第三十一款之免稅貨物或勞務者及各級政府
    機關，得免辦營業登記。」、「營業人有左列情形之一者，主管稽徵機關得依照
    查得之資料，核定其銷售額及應納稅額並補徵之：．．．三、未辦妥營業登記，
    即行開始營業，或已申請歇業仍繼績營業，而未依規定申報銷售額者．．．」、
    「納稅義務人，有左列情形之一者，除追繳稅款外，按所漏稅額處一倍至十倍罰
    鍰，並得停止其營業：一、未依規定申請營業登記而營業者。．．．」，分別為
    行為時營業稅法第一條、第三條第一項、第二十八條前段、第二十九條、第四十
    三條第一項第三款、第五十一條第一款所明定。次按「『個人一時貿易所得』僅
    限於營利事業向依法免辦營業登記，且非經常買賣商品之個人購買商品者使用。
    」，復為財政部八十年七月十七日台財稅第八○一二五一五三六號函釋在案。本
    件上訴人未依法辦理營業登記，於民國八十五年度擅行向同進營造公司承包挖方
    工程，承包金額五百萬元（含稅），經被上訴人九十年一月八日查獲，以上訴人
    有違反行為時營業稅法第二十八條規定，處罰鍰七一四、二○○元並補徵營業稅
    二三八、○九五元。上訴人不服，申請復查結果，未獲變更，提起訴願遞遭駁回
    ，乃提起本件行政訴訟。原判決關於上訴人未依法辦理營業登記而漏營業稅之違
    規事實，非個人一時貿易所得，本件營業稅與所得稅兩者之租稅客體範圍、稅賦
    負擔者、納稅義務人、計徵標準、租稅性質及稅率均不相同，尚不得主張其已申
    報所得稅而免除漏營業稅之責，以及上訴人在原審之主張如何不足採等事項均詳
    予論斷，認被上訴人以上訴人未依法辦理營業登記，於八十五年度向同進營造公
    司承包挖方工程金額五百萬元（含稅），違反行為時營業稅法第二十八條規定，
    處罰鍰三倍七一四、二○○元（計至百元止）並補徵營業稅二三八、○九五元，
    並無違誤，維持原處分及訴願決定，而駁回上訴人在原審之訴。又財政部八十二
    年五月十八日臺財稅第八二一四八五九六七號函令係關於欠稅與退稅之抵繳問題
    ，上訴人尚不得據之主張得免除其漏營業稅之責。再者，納稅義務人違反行為時
    營業稅法第四十五條或第四十六條，同時違反同法第五十一條各款規定者，應從
    一重之行為時營業稅法第五十一條規定處罰，不再重複處罰其行為罰者。是原判
    決所適用之法規與該案應適用之現行法規並無違背，與解釋判例，亦無牴觸，並
    無所謂原判決有違背法令之情形；又證據之取捨與當事人所希冀者不同，致其事
    實之認定亦異於該當事人之主張者，不得謂為原判決有違背法令之情形。（二）
    、上訴人對於業經原判決詳予論述不採之事由再予爭執，核屬法律上見解之歧異
    ，要難謂為原判決有違背法令之情形。本件上訴論旨，仍執前詞，指摘原判決違
    誤，求予廢棄，難認有理由，應予駁回。
據上論結，本件上訴為無理由，爰依行政訴訟法第二百五十五條第一項、第九十八條
第三項前段，判決如主文。
中　　華　　民　　國　　九十三　　　年　　　六　　　　月　　　二十三　　日
                    最 高 行 政 法 院  第 二 庭
                                審 判 長 法  官　　　葉　振　權
                                         法  官      姜  仁  脩
                                         法  官　　　劉　鑫　楨
                                         法  官　　　吳　明　鴻
                                         法  官　　　梁　松　雄
右  正  本  證  明  與  原  本  無  異
　　　　　　　　　　　　　　　　　　　　 法院書記官　陳  盛  信
中　　華　　民　　國　　九十三　　　年　　　六　　　　月　　二十三　　　日
